【裁判字號】    95,訴,4405
【裁判日期】    951229
【裁判案由】    違反槍砲彈藥刀械管制條例
【裁判全文】
臺灣高雄地方法院刑事判決              95年度訴字第4405號
公  訴  人  臺灣高雄地方法院檢察署檢察官
被      告  乙○○
                    （另案
選任辯護人  徐豐益律師
上列被告因違反槍砲彈藥刀械管制條例案件，經檢察官提起公訴
（95年度偵字第26036號），本院判決如下：
    主  文
乙○○未經許可，持有手槍，處有期徒刑伍年貳月，併科罰金新
臺幣壹拾萬元，罰金如易服勞役，以新臺幣壹仟元折算壹日。
扣案之比利時FN廠製Hi-Power型口徑9mm 制式半自動手槍壹支（
槍枝管制編號：0000000000號）及口徑9mm 制式子彈陸拾參顆，
均沒收。
    事  實
一、乙○○明知未經許可，不得無故持有具殺傷力之槍砲或子彈
    ，竟於民國82、83年間某日，利用駕船至菲律賓外海從事漁
    業活動之機會，以米、飲料及衣服等物品，向姓名年籍不詳
    之某菲律賓籍人士換取可擊發子彈具殺傷力之比利時FN廠製
    Hi-Power型口徑9mm 之制式半自動手槍1 支（槍枝管制編號
    0000000000號，以下簡稱「上開制式手槍」）及可擊發具殺
    傷力之口徑9mm 制式子彈66顆（以下簡稱「上開制式子彈」
    ）後，其乃未經許可而無故持有上揭制式手槍及子彈，並自
    屏東縣東港漁港將上開制式手槍及子彈運輸進入我國領土（
    所涉私運管制物品犯行，追訴權時效已經消滅），而藏放於
    其位於屏東縣琉球鄉天福村25號之住所內，後於94年間某日
    ，再將上開制式手槍及子彈藏置於其位於高雄縣鳳山市○○
    路41號之租屋處。嗣於94年6 月16日上午10時許，為警持搜
    索票前往其上開租屋處進行搜索而當場查獲，並扣得上開制
    式手槍1 支及子彈66顆。
二、案經高雄縣政府警察局鳳山分局報告臺灣高雄地方法院檢察
    署檢察官偵查起訴。
    理  由
一、按「被告以外之人於審判外之言詞或書面陳述，除法律有規
    定者外，不得作為證據」；又「被告以外之人於檢察事務官
    、司法警察官或司法警察調查中所為之陳述，與審判中不符
    時，其先前之陳述具有較可信之特別情況，且為證明犯罪事
    實存否所必要者，得為證據」；另「被告以外之人於審判外
    之陳述，雖不符刑事訴訟法第159 條之1 至第159 條之4 之
    規定，而經當事人於審判程序同意作為證據，法院審酌該言
    詞陳述或書面陳述作成時之情況，認為適當者，亦得為證據
    」；再「當事人、代理人或辯護人於法院調查證據時，知有
    第159 條第1 項不得為證據之情形，而未於言詞辯論終結前
    聲明異議者，視為有前項之同意」，刑事訴訟法第159 條第
    1 項、第159 條之2 及第159 條之5 分別定有明文。經查本
    件內政部警政署刑事警察局出具之槍彈鑑定書，雖為被告以
    外之人於審判外之書面陳述，屬於傳聞證據，惟檢察官、被
    告及辯護人業於審判程序中同意作為證據（見本院卷第36頁
    ），本院審酌上開書面陳述作成時之證據取得過程並無瑕疵
    ，且與待證事實具有關連性等情況，認為適當，應認依刑事
    訴訟法第159 條之5 之規定，得為證據，而有證據能力，合
    先敘明。
二、訊據被告乙○○固坦承其未經許可持有上開手槍及子彈之事
    實，惟辯稱：當初查獲時，調查員向其表示扣案槍枝係改造
    手槍，且扣案槍枝其已持有十多年，均未曾使用過，應已無
    殺傷力云云。經查：(一)、扣案手槍1 支（槍枝管制編號0000
    0000 00 號）及子彈66顆經送內政部警政署刑事警察局以性
    能檢驗法、試射法及比對顯微鏡比對法鑑定後，認送鑑手槍
    1 支係比利時FN廠製Hi-Power型口徑9mm 制式半自動手槍，
    槍管內具6 條右旋來復線，機械性能良好，可擊發同口徑制
    式子彈，認具殺傷力；另送鑑子彈（試射3 顆），認均係口
    徑9mm 制式子彈，均具殺傷力等情，有該局94年7 月13日刑
    鑑字第0940096412號槍彈鑑定書1 份附卷可稽，刑事警察局
    既係以試射方式鑑定扣案槍彈具殺傷力，則被告空言否認，
    自不足採。(二)、扣案槍枝經本院當庭勘驗，其外觀有剝離繡
    蝕之情況，槍枝滑套上刻有FABRIQUE NATIONALE HERSTAL之
    字樣，此有本院勘驗筆錄在卷可參（見本院卷第36頁），足
    認扣案槍枝應係長時間未經使用，核與被告自承其係於82、
    83年間即已取得槍枝，但均未使用過，而該槍枝之槍口處有
    生鏽，其有自行上過油漆等情，亦相符合，故扣案槍枝確為
    被告所長期持有應堪認定。(三)、被告雖另辯以查獲之調查員
    曾告知扣案槍枝僅係改造手槍且應無殺傷力云云，惟上開槍
    枝滑套上刻有「FABRIQUE NATIONALE HERSTAL」（比利時埃
    斯塔勒廠製）等字樣，業經本院勘驗如上，顯非一般地下工
    廠所製改造手槍，且查緝之調查人員並不具有鑑定槍彈之專
    業，自難僅憑其口頭上之判斷，遽為被告有利之認定。綜上
    所述，本件事證明確，被告持有制式手槍、子彈之犯行堪以
    認定。
三、按未經許可持有手槍、子彈，其持有之繼續，為行為之繼續
    ，亦即一經持有，罪已成立，但其完結須繼續至持有行為終
    了時為止，本件被告最初持有槍、彈之時間為82、83年間，
    雖係在槍砲彈藥刀械管制條例於86年11月24日修正公布施行
    前，然其持有行為係繼續至94年6 月16日始被查獲，其持有
    行為之終了既在該條例修正公布施行後，自無行為後法律變
    更可言（最高法院95年度臺上字第3461號判決意旨參照）。
    是核被告乙○○所為，係犯槍砲彈藥刀械管制條例第7 條第
    4 項之未經許可持有手槍罪及同條例第12條第4 項之未經許
    可持有子彈罪。被告以一行為同時持有具殺傷力之制式手槍
    及子彈，為想像競合犯，應從一重論以槍砲彈藥刀械管制條
    例第7 條第4 項之未經許可持有手槍罪。爰審酌被告未經許
    可而持有具殺傷力之制式槍、彈，值此槍枝氾濫之際，其行
    為顯然嚴重危害社會安全及他人之生命，且持有時間長達十
    餘年，惟念其犯後尚知坦認部分犯行，且上開手槍外觀鏽蝕
    斑駁，顯見被告於持有期間甚少使用，更未曾使用槍彈造成
    他人實際損害等一切情狀，酌情量處如主文所示之刑。又本
    件被告行為時，刑法第42條第2 項前段係規定「易服勞役以
    1 元以上3 元以下折算一日」，而依被告行為時罰金罰鍰提
    高標準條例第2 條前段規定，就其原定數額提高為100 倍折
    算1 日，則本件被告行為時之易服勞役折算標準，應以銀元
    300 元折算1 日，即新臺幣900 元折算1 日，惟95年7 月1
    日修正公布施行之刑法第42條第3 項前段規定「易服勞役以
    新臺幣一仟元、二仟元或三仟元折算一日」，比較修正前後
    之易服勞役折算標準，以修正後之規定，較有利於受刑人，
    本院審酌被告之犯罪情節，及其智識程度為國小畢業，家境
    小康（見被告調查筆錄），酌定以新臺幣1,000 元為其易服
    勞役之折算標準。
四、扣案之比利時FN廠製Hi-Power型口徑9mm 制式半自動手槍1
    支（槍枝管制編號：0000000000號）及口徑9mm 制式子彈63
    顆（原為66顆，業經試射3 顆），送驗結果認均具有殺傷力
    ，有上開槍彈鑑定書在卷足憑，屬違禁物，均應依刑法第38
    條第1 項第1 款規定宣告沒收。至內政部警政署刑事警察局
    鑑驗試射之制式子彈3 顆，經試射完畢，業已失其違禁物之
    性質，自毋庸為沒收之宣告。
五、另被告於82、83年間某日，自菲律賓外海將本件扣案槍枝運
    輸進入臺灣，另涉違反懲治走私條例第2 條之私運管制物品
    罪嫌部分，因該罪名最高法定刑為7 年以下有期徒刑，其追
    訴權時效期間，依修正前刑法第80條第1 項第2 款規定為10
    年。而本件被告私運制式槍彈進口之時間係於82、83年間，
    業據其自承在卷，故本件追訴權時效應自83年12月31日加計
    10年之時效期間起算，計至93年12月30日即已完成，惟本案
    被告係於94年6 月16日始為警查獲，是被告此部分犯行已因
    時效完成而不得再追訴，本院尚無須併予審理，附此敘明。
據上論斷，應依刑事訴訟法第299 條第1 項前段，槍砲彈藥刀械
管制條例第7 條第4 項、第12條第4 項，刑法第11條前段、第2
條第1 項但書、第55條、第42條第3 項，判決如主文。
本案經檢察官甲○○到庭執行職務。
中    華    民    國    95    年    12    月    29    日
                    刑事第十四庭
                          審判長法  官  蔡  廣  昇
                                法  官  林  瑋  桓
                                法  官  謝  雨  真
以上正本證明與原本無異。
如不服本判決，應於判決送達後10日內，向本院提出上訴狀。
中    華    民    國    95    年    12    月    29    日
                                書記官  林  佳  慧
附錄本案論罪科刑法條：
槍砲彈藥刀械管制條例第7條第4項
未經許可，持有、寄藏或意圖販賣而陳列第1 項所列槍砲、彈藥
者，處5 年以上有期徒刑，併科新台幣1千萬元以下罰金。
槍砲彈藥刀械管制條例第12條第4項
未經許可，持有、寄藏或意圖販賣而陳列子彈者，處5 年以下有
期徒刑，併科新台幣300 萬元以下罰金。


司法院資訊處製作；財團法人民間司法改革基金會備份。
